臺灣臺中地方法院刑事判決　　　　　　　　　　　　九十一年度交易字第一四號
　　公　訴　人　臺灣台中地方法院檢察署檢察官
　　被　　　告　乙○○
右列被告因公共危險案件，經檢察官聲請簡易判決處刑 (九十一年度偵字第六八號)
本院台中簡易庭認不宜以簡易判決處刑，爰依通常程序審理，判決如左：
    主  文
乙○○無罪。
    理  由
一、公訴意旨略以：被告乙○○明知服用酒類不能安全駕駛動力交通工具時，不得駕
    駛動力交通工具，竟於民國九十年十二月二十日凌晨二時十分許，酒後已不能安
    全駕駛動力車輛時，駕駛車牌號碼ＪＮＮ─五九八號重機車，行經台中市○區○
    ○路四段二○二號前時，不慎與王玉奇所駕駛之車牌號碼６Ｌ─九○三一號自小
    客車發生撞擊，嗣經到場處理之員警測其呼氣酒精濃度測試值為每公升○．二八
    毫克，因認被告涉有刑法第一百八十五條之三公共危險罪嫌云云。
二、按犯罪事實應依證據認定之，無證據不得推定其犯罪事實；又不能證明被告犯罪
    或其行為不罰者，應諭知無罪之判決，刑事訴訟法第一百五十四條、第三百零一
    條第一項分別定有明文。本件公訴人認被告涉有右揭公共危險犯行，無非以被告
    於警訊及偵查中供稱伊有喝啤酒及酒後肇事等語，另有証人王玉奇之証詞、酒精
    測試值表、測試觀察紀錄表、舉發違反道路交通管理事件通知單、照片、員警職
    務報告書及道路交通事故調查報告表等在卷為証。訊據被告乙○○固不否認酒後
    駕車肇事之事實，惟堅決否認有公共危險之犯行，辯稱：伊酒後駕駛機車行經台
    中市○○路○段二○二號前，與王玉奇所駕駛小客車發生擦撞，因王玉奇所駕駛
    小客車違規停在路中，伊經過時小客車突然開啟車門，以致發生碰撞，伊人很清
    醒，駕駛機車跟平時並無差別等語。
三、經查：按血液中酒精含量代謝率，依交通部運輸研究所於七十七年八月間針對國
    人進行實驗研究指出為每小時○、○一三二％，換算成吐氣中酒精含量代謝率即
    為每小時每公升○、○六二八毫克。本件車禍發生於九十年十二月二十日二時十
    分許，而警員於同年月日二時四十八分測試被告吐氣酒精濃度為每公升○、二八
    毫克，有被告、證人王玉奇警訊筆錄及被告酒精濃度測試表一紙附卷可證，則被
    告自駕車至酒測僅間距三十八分鐘，依前揭吐氣中酒精含量代謝率計算，被告駕
    車時吐氣中所含酒精濃度僅每公升○、三一九毫克《計算式為○、二八毫克／公
    升＋○、○六二八毫克／公升×（３８／６０hr）＝○、三一九毫克／公升》，
    是被告雖有酒後駕車事實，惟其酒精濃度並未達每公升○、五五毫克，尚未達不
    能安全駕駛動力交通工具之特定程度（依法務部八十八年五月十八日法（８８）
    檢字第○○一六六九號示參考德國、美國之認定標準，對於吐氣中所含酒精濃度
    已達每公升○、五五毫克以上者，肇事率為一般正常人之十倍一節，應認已達不
    能安全駕駛動力交通工具之標準）。再依卷附道路交通事故調查報告表及被告、
    証人王玉奇二人於警訊証詞、雙方車損照片顯示，本件車禍原因係王玉奇駕駛之
    小客車違規臨時停車於車道中，且停車向外開啟車門，未注意行人、車輛並讓其
    先行，致被告駕駛機車行經肇事地點機車擦撞小客車車門以致肇事，被告並無任
    何過失之可言，是本件車禍係因證人王玉奇未遵守上開道路交通安全規則所致，
    核與被告酒後駕車並無必然關係。雖依卷附刑法第一百八十五條之三案件測試觀
    察紀錄表所載之觀察紀錄，警員甲○○勾選被告有「酒醉駕車」之選項，此外並
    無其他不能安全駕駛車輛之紀錄，惟據證人即查獲肇事之員警甲○○到庭證稱：
    被告發生車禍後仍在現場，當時被告行動或說話都很正常，走路也正常，觀察紀
    錄表及職務報告書均看不出有不能安全駕駛之情形等語。足見被告雖有飲酒事實
    ，然尚未達不能安全駕駛動力交通工具之程度，應堪認定，被告所辯，洵屬可採
    。綜上所述，本件被告酒後駕車行為，核與刑法第一百八十五條之三服用酒類、
    不能安全駕駛動力交通工具而駕駛罪之構成要件不該當，自難以該公共危險罪責
    相繩。此外，復查無其他積極證據足資證明被告有何公訴人所指公共危險犯行，
    自應為被告無罪判決之諭知。
據上論斷，應依刑事訴訟法第三百零一條第一項、第四百五十二條，判決如主文。
中      華      民      國    九十一    年      三      月    二十六    日
                                      臺灣臺中地方法院交通法庭
                                          法  官  許金樹
右正本證明與原本無異
如不服本判決應於送達後十日內向本院提出上訴狀
                                          書記官
中      華      民      國    九十一 年      三      月    二十六    日
